【裁判字號】    98,消債更,8
【裁判日期】    981111
【裁判案由】    更生事件
【裁判全文】
臺灣士林地方法院民事裁定             98年度消債更字第8號
債  務  人  甲○○
代  理  人  尤淳郁律師
上列當事人聲請更生事件，本院裁定如下：
    主  文
債務人甲○○自中華民國九十八年十一月十一日下午五時起開始
更生程序。
命司法事務官進行本件更生程序。
    理  由
一、按債務人不能清償債務或有不能清償之虞，且無擔保或無優
    先權之債務總額未逾新臺幣（下同）1,200 萬元者，於法院
    裁定開始清算程序或宣告破產前，得向法院聲請更生，觀諸
    消費者債務清理條例第3 條、第42條第1 項規定自明。次按
    ，法院開始更生程序之裁定，應載明其年、月、日、時，並
    即時發生效力。法院開始更生或清算程序後，得命司法事務
    官進行更生或清算程序，必要時得選任律師、會計師或其他
    適當之自然人或法人一人為監督人或管理人，復為同條例第
    45條第1 項、第16條所明定。
二、聲請意旨略以：債務人有不能清償債務之情事，前曾於民國
    97年間以書面向最大債權金融機構即國泰世華商業銀行（下
    稱國泰世華銀行）請求共同協商債務清償方案。惟債務人為
    印尼華僑，於90年離職後，因年事已高，又無一技之長，謀
    職不易，多年找不到工作，維持最低基本生活已顯有困難，
    故前置協商時國泰世華銀行以無法負擔任何還款條件致協商
    不成立。又債務人無擔保或無優先權之債務總額未逾1,200
    萬元，復未經法院裁定開始清算程序或宣告破產，爰向本院
    聲請更生等語。
三、經查，債務人所主張之上開事實，業據提出前置協商不成立
    通知書 (見本院卷第22頁）、財團法人金融聯合徵信中心當
    事人綜合信用報告－債務清理條例前置協商專用債權人清冊
    （見本院卷第10頁至14頁）、財政部臺北市國稅局95及96年
    度綜合所得稅各類所得資料清單正本（見本院卷第21、20頁
    ）、財政部臺北市國稅局財產歸屬資料清單正本（見本院卷
    第9 頁）等為證，核閱屬實，堪認為真正。又債務人自陳除
    仰賴其女兒之扶養及債務人配偶林德材之榮民就養津貼維持
    生活外，別無其他資產，業已提出林德材郵政存簿內頁影本
    為證，堪信為真實。而債務人負擔無擔保債務約185 萬2,91
    8 元，是債務人明顯資產小於負債，其主張有不能清償債務
    之情事，堪認為真實。此外，復查無債務人有消費者債務清
    理條例第6 條第3 項、第8 條或第46條各款所定駁回更生聲
    請之事由存在，則債務人聲請更生，應屬有據，揆諸首開說
    明，應予開始更生程序，並命司法事務官進行本件更生程序
    。
四、爰裁定如主文。
中    華    民    國    98    年    11    月    11    日
                  民事第一庭  法      官  黃珮禎
上為正本係照原本作成。
本件不得抗告。
中    華    民    國    98    年    11    月    11    日
                              書  記  官  周嫣蘋


司法院資訊處製作；財團法人民間司法改革基金會備份。
